臺灣臺北地方法院民事判決　　　　　　　99年度訴字第2413號
原　　　告　品睿國際股份有限公司
法定代理人　陳鄭招治
訴訟代理人　張立業律師
複代理人　　王世豪律師
被　　　告　泰勇國際實業有限公司
法定代理人　張心茹
訴訟代理人　秦申周
被　　　告　遠碩營造股份有限公司
　　　　　　（原名稱龍功營造廠有限公司）
法定代理人　黃定祥
訴訟代理人　鄭錦堂律師
　　　　　　李保祿律師
上列當事人間請求確認債權不存在等事件，本院於民國一００一
月十七日年辯論終結，判決如下：
    主    文
原告之訴及其假執行之聲請均駁回。
訴訟費用由原告負擔。
    事實及理由
一、原告部分
（一）聲明：
    １確認被告泰勇國際實業有限公司對被告遠碩營造股份有限
      公司之新臺幣（下同）五十七萬八千三百一十八元工程保
      留款債權不存在。
    ２被告遠碩營造股份有限公司應給付原告五十七萬八千三百
      一十八元。
    ３就第二項之請求，願供擔保請准宣告假執行。
（二）原告起訴主張：
    １該公司於民國九十七年一月九日由訴外人張英泰代理，邀
      同鼎鑫鋼鐵有限公司為連帶保證人，與被告遠碩營造股份
      有限公司訂立「國立臺灣大學環境研究所大樓新建工程之
      鋼筋綁紮」工程合約（下稱系爭工程合約；被告遠碩營造
      股份有限公司原名稱龍功營造廠有限公司，九十九年二月
      六日變更公司名稱，以下簡稱遠碩營造公司），約定由該
      公司以總價新臺幣（下同）四百五十一萬二千四百四十元
      承攬國立臺灣大學環境研究所大樓新建工程之鋼筋綁紮工
      程；該公司業已依約履行，並經遠碩營造公司陸續依工程
      進度給付工程款，計至完工時止，尚餘保留款五十七萬八
      千三百一十八元未付，依約該公司對遠碩營造公司有五十
      七萬八千三百一十八元系爭工程保留款債權存在。
    ２嗣張英泰於九十七年九月三十日與該公司終止合作關係，
      詎張英泰未經該公司同意或授權，竟於九十七年十月一日
      與遠碩營造公司及其配偶張心茹任負責人之被告泰勇國際
      實業有限公司（以下簡稱泰勇國際公司）訂立協議書，約
      定由泰勇國際公司承接該公司系爭工程合約之權利義務，
      張英泰既未經授權代理該公司與被告訂立協議書，該協議
      書對該公司即不生效力，該公司仍得依與遠碩營造公司間
      系爭工程合約請求遠碩營造公司給付工程保留款五十七萬
      八千三百一十八元，並請求確認泰勇國際公司對遠碩營造
      公司之五十七萬八千三百一十八元工程保留款債權不存在
      。
（三）對被告答辯之陳述：
      該公司與張英泰間為合作關係，並非借名，該公司授權張
      英泰與遠碩營造公司簽立系爭工程合約，該公司曾交付公
      司之大小章予張英泰，但張英泰未用以與遠碩營造公司訂
      立系爭工程合約，而自行刻用系爭工程合約書上之該公司
      印章；該公司與張英泰間關係為由張英泰招攬客戶後，以
      該公司名義訂立契約、開立統一發票，以該公司票據支付
      採購原料之貨款，所收款項亦匯入該公司帳戶中，該公司
      再與張英泰結算，收取一定比例之利潤。
（四）證據：提出（原證一）協議書、（原證二）遠碩營造公司
      99.02.05函、蘆洲中原路郵局第七０五號存證信函、99.0
      1.25原告律師函、切結書，並聲請訊問證人張英泰、原告
      公司總經理陳昌文、會計陳秀如。
二、被告部分
（一）被告遠碩營造公司部分
    １聲明：原告之訴駁回，如受不利益判決，願供擔保請准免
      為假執行。
    ２被告遠碩營造公司以：
    原告請求確認泰勇國際公司對該公司無五十七萬八千三百
      一十八元之工程保留款債權存在，但泰勇國際公司對該公
      司無論有無工程保留款債權，均不影響原告對該公司有無
      工程保留款債權，故原告並無即受確認判決之法律上利益
      。
    該公司與原告間系爭工程合約之簽訂及工程相關事宜均由
      張英泰代理原告為之，原告對於系爭工程合約內容全然不
      知，原告與張英泰間關係實為借名，就系爭工程合約之權
      利義務，張英泰自有代理原告之權限，原告亦於系爭工程
      合約經移轉後取回保證支票；依張英泰所簽立之切結書內
      容，僅張英泰承諾就其借用原告名義所承攬之工程所生法
      律責任，概由其負擔，無任何雙方間有合作關係之記載，
      亦未就未完成工程之處理為任何約定，符合借牌情況，且
      張英泰持有原告大小章，足使該公司信賴張英泰有代理權
      限，原告既未及時通知該公司所稱禁止張英泰繼續代理該
      公司，縱令張英泰九十七年十月一日與該公司簽訂協議書
      係逾越代理權限，依民法第一百六十九條規定，原告仍應
      負授權人之責。
    系爭工程保留款固為五十七萬八千三百一十八元，惟該公
      司亦有預付工程款九十四萬七千五百八十二元，該預付款
      計至九十七年十月一日止，尚餘三十二萬零五百九十九元
      未扣，兩相扣抵，該公司至多應再給付二十五萬七千七百
      一十九元之工程款等語，資為抗辯。
    ３證據：提出（被證一）工程合約、（被證二）協議書、（
      被證三）工程明細表、（被證四）蘆洲中原路郵局第七０
      五號存證信函、（被證五）99.01.25原告律師函、（被證
      六）匯款回條聯、（被證七）支票影本、授權書，並聲請
      訊問證人張英泰。
（二）被告泰勇國際公司部分
    １聲明：原告之訴駁回。
    ２被告泰勇國際公司則以原告與張英泰間關係實為借名，原
      告法定代理人於臺灣臺北地方法院檢察署檢察官偵查中自
      承上情，張英泰就系爭工程契約自有代理原告之權限，而
      該公司自九十七年十月一日起承接原告系爭工程之權利義
      務後，已依約完成系爭工程全部承攬工作，自享有保留款
      受領權，原告非系爭工程合約實質當事人，亦無施作之事
      實，無主張享有保留款之權利等語置辯。
    ３證據：提出（第一一二至一一五頁）臺灣臺北地方法院檢
      察署檢察官九十九年度偵字第一六九０號不起訴處分書。
三、原告主張之事實，業據提出協議書、遠碩營造公司99.02.05
    函、蘆洲中原路郵局第七０五號存證信函、99.01.25原告律
    師函、切結書，及引用證人即原告公司總經理陳昌文、會計
    陳秀如之證述為證，上開證據之真正，除陳昌文、陳秀如之
    證述外，並為被告所不爭執，應堪信為真實，但原告之請求
    均為被告否認。
    被告所辯亦據提出工程合約、協議書、工程明細表、蘆洲中
    原路郵局第七０五號存證信函、99.01.25原告律師函、匯款
    回條聯、支票影本、授權書、臺灣臺北地方法院檢察署檢察
    官九十九年度偵字第一六九０號不起訴處分書，及引用證人
    張英泰之證述為憑，該等證據之真正，除協議書及張英泰之
    證述外，並為原告所不爭，亦堪信為真，但被告所辯均為原
    告否認。
四、茲分述如下：
（一）兩造不爭執之事實：
    １原告於九十六年間與訴外人張英泰協議，由張英泰代理原
      告、以原告之名義與第三人訂立工程承攬契約，原告乃交
      付張英泰原告公司及負責人印章、空白支票簿及原告設在
      萬泰商業銀行中壢分行帳號000000000000號
      帳戶之存摺。
    ２張英泰於九十七年一月九日邀同鼎鑫鋼鐵有限公司為連帶
      保證人，代理原告、以原告名義與被告遠碩營造公司訂立
      系爭工程合約即（被證一）「國立臺灣大學環境研究所大
      樓新建工程之鋼筋綁紮」工程合約，約定由原告以總價四
      百五十一萬二千四百四十元承攬遠碩營造公司之「國立臺
      灣大學環境研究所大樓新建工程之鋼筋綁紮工程」。
      第十九條「保證責任」約定：「(一)本合約訂立時，乙方（
      即原告）應開具授權甲方（即遠碩營造公司）填寫到期日
      期票額四百萬元之票據一張，供甲方收執為履約之擔保‧
      ‧‧(三)本約乙方開立之履約保證票據，應俟正式驗收後，
      如需保固則繳付保固相關文件及保固保證票（或現金），
      原保證票據退還乙方，如乙方違約時甲方得提兌做為懲罰
      性之違約金‧‧‧」。
    ３被告遠碩營造公司於九十七年一月十八日就系爭工程合約
      以匯款方式預付九十四萬七千五百八十二元至原告設在萬
      泰商業銀行中壢分行帳號000000000000號帳
      戶中（參見被證六匯款回條聯），原告遂簽發交付（第一
      ０五頁）發票日空白、付款人為萬泰商業銀行中壢分行、
      受款人為遠碩營造公司、面額九十四萬七千六百一十二元
      、經鼎鑫鋼鐵有限公司背書、票據號碼ＡＫ000000
      0號之支票一紙予遠碩營造公司，並書立（第一０六頁）
      授權書予遠碩營造公司，授權遠碩營造公司於原告違約或
      未履行系爭工程合約之條款，或逾期開工或開工後經遠碩
      營造公司認為工程進度遲緩或已處於停工狀態時，逕行填
      載前述支票到期日（發票日）兌現受償。
    ４張英泰於九十七年九月三十日邀同訴外人曾志君為連帶保
      證人，書立（第十一頁）切結書予原告，略載稱：「茲因
      本人業務所需向品睿國際股份有限公司借用其公司名號及
      公司所有資源作為業務上之運用，至九十七年九月三十日
      止，本人絕無將其作為不法得利及違反法律或相關規定之
      用途上，若本人借用期間所產生之法律責任、罰款、糾紛
      及工程合約違約事宜，本人願無條件負一切法律、罰款、
      糾紛及工程違約金賠償金額之十倍作為名譽損失賠償，恐
      口說無憑，特立此書為證。備註：工程合約完工後保固期
      之期限期滿前亦屬本人之責任，若保固期期滿前所產生之
      法律糾紛及違約事宜本人亦負完全責任」。
    ５張英泰於九十七年十月一日代理原告、以原告名義與被告
      簽立（原證一、被證二）協議書，略載稱：「‧‧‧品睿
      國際股份有限公司（以下簡稱乙方）承攬龍功營造廠有限
      公司興建之台大環境研究大樓新建工程‧‧‧內之鋼筋綁
      紮工程，‧‧‧因品睿國際股份有限公司‧‧‧無法繼續
      承作本工程‧‧‧願無條件拋棄原合約之一切權益，並由
      泰勇國際實業有限公司‧‧‧自九十七年十月一日起承接
      該工程，並繼續施作‧‧‧貴我雙方所簽訂原合約條款及
      變更等全部之權利及義務，及對爾後工程修繕、保固服務
      期限等一切責任，泰勇國際實業有限公司願無條件履約承
      接所有合約相關（含品睿未扣之含稅預付款三十二萬零五
      百九十九元、未請領保留款含稅五十七萬八千三百一十八
      元）工程業務及爾後有關一切稅令相關法令等問題‧‧‧
      乙方絕不就本案之任一事項藉故再有任何主張‧‧‧本件
      協議書經原合約甲乙丙三方會同簽署承諾，並為原合約之
      一部份‧‧‧」。
    ６原告於九十八年六月二十二日寄發（第七、八頁、被證四
      ）蘆洲中原路郵局第七０五號存證信函予張英泰，略載稱
      ：「‧‧‧台端竟於九十七年十月一日未經本公司之同意
      擅自與承攬龍功營造廠有限公司簽訂協議書，放棄承攬台
      大環境研究大樓新建工程之鋼筋綁紮工程之一切權益，並
      同意由泰勇國際實業有限公司繼續施作，此舉不但涉有偽
      造文書之犯嫌，且業已嚴重影響本公司之權益‧‧‧特以
      本函函告台端，於文到後七日內，與本公司之財務經理陳
      秀如連絡上開事件之後續協商事宜‧‧‧」。
    ７原告於九十九年一月二十五日委請律師寄發（第九、十頁
      、被證五）函文予遠碩營造公司，略載稱：「‧‧‧品睿
      國際股份有限公司前與貴公司簽訂有『工程承攬契約書』
      ‧‧‧其後，品睿國際股份有限公司乃陸續依約為貴公司
      施作前述之工程，現已完成全部承攬工作；查貴公司尚有
      三十五萬八千八百三十元之『保留款』尚未給付‧‧‧『
      張英泰』雖原係品睿國際股份有限公司與貴公司間訂定上
      開『工程承攬契約書』之『連絡人』，故因而執有品睿國
      際股份有限公司之公司大、小章，惟品睿國際股份有限公
      司對『張英泰』之授權只到九十七年九月三十日止‧‧‧
      故凡『張英泰』於九十七年九月三十日之後再執品睿國際
      股份有限公司大、小章所蓋之任何文書，均屬非法，對品
      睿國際股份有限公司亦不生效力‧‧‧」。
    ８被告遠碩營造公司於九十九年二月五日寄發（第六頁）函
      文予泰勇國際實業有限公司，副本予原告，略載稱：「‧
      ‧‧貴公司承攬本公司『國立臺灣大學環境研究大樓新建
      工程』之鋼筋綁紮工程，工地主辦人員已替貴公司辦理工
      程保留款之計價作業。然本公司於九十八年六月二十二
      日收到品睿國際股份有限公司之存證信函‧‧‧九十九
      年一月二十九日收到品睿國際股份有限公司委由嘉禾法律
      事務所代發之律師函‧‧‧。因貴公司與『品睿國際股份
      有限公司』間之糾紛尚未解決，故本工程暫不退還其工程
      保留款，擬待貴公司與『品睿國際股份有限公司』糾紛解
      決後，本公司再行付款」。
（二）是本件所應審究者，依序為：(一)訴外人張英泰與原告間關
      係為何？是否有權以原告名義處分系爭工程合約所生之權
      利義務？(二)如有，張英泰之處分權是否於九十七年九月三
      十日喪失？(三)如是，張英泰於九十七年十月一日以原告名
      義與被告所簽訂之協議書，效力為何？能否拘束原告？
    １原告固主張該公司與張英泰間為合作關係，該公司交付公
      司及負責人印章、空白支票簿及帳戶存摺予張英泰，由張
      英泰招攬客戶後，以該公司名義訂立契約，以該公司票據
      支付採購原料之貨款，所收款項匯入該公司帳戶，由該公
      司開立統一發票，該公司再與張英泰結算，收取一定比例
      之利潤云云，惟張英泰到庭結證稱：原告為向金融行庫貸
      款一千萬元，為增加營業額，遂由總經理陳昌文代表借牌
      予其承包含系爭工程在內之工程，所承攬之工程全權由其
      個人履行，系爭工程合約自商議、締約時起至施作及驗收
      止，原告並無任何人員參與，是原告將印章、存摺、票據
      、統一發票等交付予其因應業務需要運用，並無所謂結算
      利潤分配情事（參見卷第六二、六三頁筆錄），參諸：
    原告法定代理人陳鄭招治於檢察官偵查中供承：原告公司
      實際負責人為其子陳昌文，而陳昌文與張英泰為友人，故
      同意張英泰『借牌』，有（第一一二至一一五頁）臺灣臺
      北地方法院檢察署檢察官九十九年度偵字第一六九０號不
      起訴處分書可考，已肯認原告與張英泰間為俗稱「借牌」
      之借名關係。
    證人即原告總經理陳昌文到庭證稱：原告公司係從事水產
      進出口貿易及玻璃工程，張英泰代理原告簽立之系爭工程
      合約書，原告迄至九十七年九月三十日終止與張英泰間關
      係後方首次親見，系爭工程合約之履行、完工及保固均由
      張英泰負責，工程款進入原告帳戶，用以支付原料採購票
      款，張英泰並就其以原告名義開立統一發票部分交付營業
      稅款予原告，實際原告無庸負擔任何系爭工程債務（參見
      第八四至八六頁筆錄）；證人即原告公司會計陳秀如亦證
      稱：原告指定特定帳戶交付予張英泰，用以收受張英泰以
      原告名義所承攬工程之工程款，並支付張英泰以原告名義
      所承攬工程之採購原料票款，但採購原料票據曾經因存款
      不足跳票，其並不知悉帳戶內存款不足，原告就系爭工程
      並未支出任何款項，張英泰尚未就系爭工程交付營利事業
      所得稅予原告（參見第八六、八七頁筆錄），而原告與張
      英泰間如為合作關係，雙方約定就張英泰招攬之工程結算
      利潤為分配，則契約之內容為何、如何履行、款項之收取
      等於原告利害關係重大，原告何以於（九十七年一月九日
      締約起至九月三十日止）近九個月期間內就合約內容毫不
      聞問？何以自商議、締約、履行、驗收等事項全數交由張
      英泰一人負責？就原料採購貨款若干、票據帳戶是否足以
      支應貨款均不知悉？何以原告就系爭工程開具統一發票所
      載營收而應繳付之營業稅、營利事業所得稅，尚需由張英
      泰負擔？原告所指，顯與事理常情有違，委無可採。
    又原告自行擬具交由張英泰簽署之切結書，亦載稱「茲因
      本人業務所需向品睿國際股份有限公司『借用其公司名號
      及公司所有資源』作為業務上之運用‧‧‧」，有（第十
      一頁）切結書附卷可稽。
      則原告與張英泰間為俗稱「借牌」之借名關係，張英泰除
      以原告名義訂立締約、收支工程款（以原告帳戶收受工程
      款、以原告之票據支付工程款、給付保證金）、開具統一
      發票外，工程契約之內容由張英泰與他造自行議定，所訂
      工程契約由張英泰負責履行、契約權利義務由張英泰行使
      負擔、盈虧咸由張英泰個人享受承擔，張英泰僅需給付原
      告就利用原告名義開具統一發票所生營業稅、營利事業所
      得稅捐，亦即張英泰為系爭工程合約之實際當事人，有權
      處分系爭工程合約所生之權利義務，堪以認定。
    ２原告復主張該公司於九十七年九月三十日與張英泰終止合
      作關係，張英泰不得繼續代表該公司行使任何權利，張英
      泰於九十七年十月一日以該公司名義與被告所訂（原證一
      、被證二）協議書對該公司不生效力云云，雖據提出（第
      十一頁）切結書及引用證人陳昌文之證述為證，然：
    證人陳昌文為原告公司總經理，為實際負責人，此為原告
      所不爭執，本件訴訟結果於其有相當利害關係，所述顯有
      偏頗之虞，參諸陳昌文之證述諸多情節與事理常情有違，
      前已述及，且其當庭表示承認（被證一）工程合約（參見
      第八六頁筆錄），而該合約書原告部分上僅有原告公司、
      負責人之印文，並無簽名，締約時除張英泰外，亦無他人
      代表原告到場，陳昌文前揭證述自係肯認系爭工程合約書
      上原告公司、負責人印文之真正，竟又否認（原證一、被
      證二）協議書上相同之原告公司、負責人印文之真正，而
      據以向檢察官提出偽造文書（偽造印鑑印文）之告訴，兩
      相齟齬，其所述關於（原證一、被證二）協議書之效力部
      分，自難遽採。
    遍觀（第十一頁）切結書所載，僅係表明張英泰借用原告
      名義及公司資源期間至九十七年九月三十日止，當日以前
      張英泰以原告名義所訂契約所生法律責任、罰款、糾紛及
      違約賠償、保固責任均由張英泰負擔，考其文義為張英泰
      承諾九十七年九月三十日之後不得再以原告名義與他人訂
      立工程契約，並承諾該日以前以原告名義所訂契約仍由其
      負責，並無隻字提及放棄對借用原告名義所訂契約之權利
      ；且張英泰到庭證稱：「‧‧‧我與原告公司關係到九十
      七年九月三十日‧‧‧我要求把工程做完，他也同意，我
      之後就沒有再簽新的合約，我繼續把未完成的約完成‧‧
      ‧（切結書）是我簽的‧‧‧我們工程完工以後，施作公
      司要負一個保固責任‧‧‧如果工程在保固期間內需要補
      強還是由我負責‧‧‧（問：有無對後續款項如何處理約
      定？）因為是我施作，所以我來領‧‧‧我跟原告的協議
      內容還是由我把未完成工程完成，未完成工程我每期還是
      要用印、打計價單，所以我還有使用那些印章的必要，所
      以依照我們的約定，針對未完成的工程，我還是有繼續使
      用原告公司印章、以原告公司名義來做事的權利‧‧‧」
      （參見第六二至六四頁筆錄），已難遽認張英泰在該切結
      書上簽名，即放棄以原告名義就系爭工程契約所生權利義
      務之處分權。
    且張英泰於九十七年十月一日以原告名義與被告簽立之（
      原證一、被證二）協議書，內容為系爭工程契約原告部分
      自九十七年十月一日起由泰勇國際公司承接，原合約條款
      、權利義務及工程修繕、保固服務期限等一切責任均由泰
      勇國際公司承接，而原告於九十七年十月一日以後仍無接
      續履行張英泰以該公司名義所訂工程契約之意思，亦無意
      承擔張英泰以該公司名義所訂工程契約之保固、賠償等責
      任，此經張英泰陳明在卷，核與切結書所載一致，並經證
      人陳昌文自承不諱（參見第八五頁筆錄），則協議書約定
      將原以原告名義所訂之系爭工程契約，變更當事人為實際
      由張英泰經營之泰勇國際公司，於原告「繼續由實際當事
      人張英泰履行該等工程契約、負擔契約義務，免除名義當
      事人原告承擔工程契約責任」之意思並無違背。
    參諸原告於張英泰以該公司名義與被告簽立（原證一、被
      證二）協議書、將系爭工程合約當事人變更為泰勇國際公
      司、由泰勇國際公司承接所有合約相關權利義務後，已取
      回前因應遠碩營造公司於九十七年一月十八日預付九十四
      萬七千五百八十二元工程款，而簽發交付之（第一０五頁
      ）發票日空白、付款人為萬泰商業銀行中壢分行、受款人
      為遠碩營造公司、面額九十四萬七千六百一十二元、經鼎
      鑫鋼鐵有限公司背書、票據號碼ＡＫ0000000號之
      支票及（第一０六頁）授權遠碩營造公司於特定情節發生
      時逕行填載前述支票發票日兌現受償之授權書，此經遠碩
      營造公司指陳詳明，並為原告所不爭執，易言之，原告亦
      於九十七年十月一日（原證一、被證二）協議書訂立後，
      尚依協議書之約定終止原履行系爭工程合約之行為，則張
      英泰於九十七年十月一日以原告名義與被告訂立（原證一
      、被證二）協議書，為有權代理，亦足認定。
    ３按代理人於代理權限內，以本人名義所為之意思表示，直
      接對本人發生效力，民法第一百零三條第一項定有明文。
      本件張英泰於九十七年十月一日以原告名義與被告訂立（
      原證一、被證二）協議書，為有權代理，此經本院審認如
      前，該協議書直接對原告發生效力，原告自九十七年十月
      一日起已非系爭工程合約之當事人。
（三）次按確認之訴非原告有即受確認判決之法律上利益者，不
      得提起，所謂即受確認判決之法律上利益，係指法律關係
      之存否不明確，原告主觀上認其在法律上之地位有不安之
      狀態存在，且此種不安之狀態，能以確認判決將之除去者
      而言，若縱經法院判決確認，亦不能除去其不安之狀態者
      ，即難認有受確認判決之法律上利益，最高法院五十二年
      台上字第一二四０號著有判例闡釋甚明。本件原告既自九
      十七年十月一日起非系爭工程合約之當事人，系爭工程合
      約當事人變更為被告二人，則泰勇國際公司就系爭工程契
      約對遠碩營造公司是否有工程保留款及保留款數額若干，
      於原告即無即受確認判決之法律上利益，原告請求確認泰
      勇國際公司對遠碩營造公司之工程保留款債權不存在，難
      認有據。原告既已非系爭工程合約當事人，原告依系爭工
      程合約請求遠碩營造公司給付工程保留款，亦無理由。
五、從而，原告請求確認泰勇國際公司對遠碩營造公司之五十七
    萬八千三百一十八元工程保留款債權不存在，及請求遠碩營
    造公司給付工程保留款五十七萬八千三百一十八元，洵屬無
    據，不應准許，其就給付之請求所為假執行之聲請亦失所附
    麗，爰併駁回之。
六、本件事證已臻明確，兩造其餘攻擊防禦方法及所提證據，於
    判決結果不生影響，爰不一一論列，併此敘明。
據上論結，本件原告之訴無理由，依民事訴訟法第七十八條，判
決如主文。
中    華    民    國   100    年    2     月    21    日
                    民事第一庭  法  官  洪文慧
上列正本核與原本無異。
如不服本判決，得於判決書送達之翌日起二十日內，以書狀敘述
理由，向本庭提起上訴，如委任律師提起上訴者，應一併繳納上
訴審裁判費。
中    華    民    國   100    年    2     月    21    日
                                書記官  林芝儀